【裁判字號】    98,台抗,21
【裁判日期】    980115
【裁判案由】    假處分
【裁判全文】
最高法院民事裁定                九十八年度台抗字第二一號
抗  告  人  甲○○
            乙○○
共      同
法定代理人  丁○○
上列抗告人因與陳清實即龍美企業行等間聲請假處分事件，對於
中華民國九十七年十月二十九日台灣高等法院高雄分院裁定（九
十七年度全字第二號），提起抗告，本院裁定如下：
    主  文
原裁定關於命抗告人提供擔保金新台幣壹佰貳拾萬元後，債務人
龍美航運股份有限公司就所有如原裁定附件所示之龍美八號運輸
駁船，不得為所有權之移轉、設定負擔，或為其他一切處分行為
部分廢棄，應由台灣高等法院高雄分院更為裁定。
其他抗告駁回。
抗告訴訟費用，關於駁回其他抗告部分，由抗告人負擔。
    理  由
按法院就債務人因假處分所受損害，命債權人預供擔保者，其金
額之多寡應如何為相當，固屬法院職權裁量之範圍，惟法院定擔
保金額而為准許假處分之裁定者，該項擔保係備供債務人因假處
分所受損害之賠償 (民事訴訟法第五百三十三條準用第五百二十
六條第二項、第五百三十一條參照)，其數額應依標的物受假處
分後，債務人不能利用或處分該標的物所受之損害額，或因供擔
保所受之損害額定之，非以標的物之價值為依據（本院六十三年
台抗字第一四二號判例參照），故法院定擔保金額應依債權人釋
明之程度、債務人因假處分可能受到之損害等一切情狀加以審酌
。本件原法院准予抗告人提供擔保後對債務人龍美航運股份有限
公司宣告假處分，然酌定抗告人供擔保金額時，僅以：「聲請人
之債權額為新台幣（下同）一百七十三萬九千零五十八元，系爭
船舶於民國九十五年六月三十日由陳清實即龍美企業行出賣予丙
○○之價額為三百六十七萬元，……審酌債務人龍美航運股份有
限公司因假處分可能受之損害，認本件聲請人應提供之擔保金以
一百二十萬元為適當」等語，並未具體敘明其認定抗告人可能蒙
受之損害之衡量標準，即遽命抗告人提供擔保金一百二十萬元，
自嫌速斷。抗告意旨，指摘原裁定關於此部分為不當，聲明廢棄
，非無理由。
次按原法院以陳清實即龍美企業行（統一編號第0000000
0）及丙○○即龍美企業行（統一編號第00000000）即
龍美土木包工業，現非系爭船舶所有權登記名義人，為抗告人所
不爭執，抗告人並無對之聲請假處分之必要，因而以裁定駁回抗
告人此部分之聲請，經核於法洵無違誤。抗告意旨任意指摘原裁
定此部分不當，聲明廢棄，非有理由。
據上論結，本件抗告為一部有理由，一部無理由。依民事訴訟法
第四百九十二條、第四百九十五條之一第一項、第四百四十九條
第一項、第九十五條、第七十八條，裁定如主文。
中    華    民    國  九十八  年    一    月   十五   日
                      最高法院民事第六庭
                          審判長法官  朱  建  男
                                法官  顏  南  全
                                法官  林  大  洋
                                法官  沈  方  維
                                法官  陳  碧  玉
      本件正本證明與原本無異
                                      書  記  官
中    華    民    國  九十八  年    二    月    三    日
                                                      K


司法院資訊處製作；財團法人民間司法改革基金會備份。
